臺灣臺北地方法院民事判決　　　　　　95年度重訴字第1449號
原　　　告　　中央電影事業股份有限公司
法定代理人　　戊○○
訴訟代理人　　丁○○
　　　　　　　魏憶龍律師
　　　　　　　林合民律師
被　　　告　　誠品股份有限公司
法定代理人　　乙○○
訴訟代理人　　丙○○
　　　　　　　甲○○
　　　　　　　陳志誠律師
　　　　　　　郭瓔滿律師
上開當事人間請求履行契約事件，本院於中華民國96年2月14日
言詞辯論終結，判決如下：
    主      文
原告之訴及假執行之聲請均駁回。
訴訟費用由原告負擔。
    事實及理由
一原告起訴主張：
  (一)原告於民國90年1月2日將臺北市○○街116號新世界大樓1至
    5樓出租予被告，雙方於90年12月19日再簽訂補充協議書（
    以下簡稱系爭協議書），其中第3條約定：原告自91年1月起
    提供LED電子看板廣告時段提供被告播放廣告，廣告費額度
    為第1年新臺幣（下同）500萬元，被告保證每年給付廣告費
    至少400萬元，原告同意被告未使用之額度保留至下年度累
    計使用。惟被告自91年起未支付所保證之每年最低廣告費，
    至95年度累計5年未付之廣告費已達2100萬元（第1年500萬
    元，其餘4年每年400萬元），顯已違約，爰起訴請求被告履
    行契約。
  (二)兩造就「甲方自91年1月起提供LED電子看板廣告時段供乙方
    播放廣告」、「廣告費額度第一年雙方約定為新台幣五百萬
    元」、「其中乙方保證每年給付廣告費最低新台幣四百萬元
    ，甲方同意乙方未使用之額度保留至下年度累計使用」等契
    約之要素已經意思表示一致，依民法第153條規定，契約顯
    已成立。至於「合作細節」等非契約要素，約定合約另訂，
    依最高法院92年度台上字第2536號判決意旨，不影響契約要
    素已因意思表示一致而成立契約之效力。
  (三)系爭協議書第1條所定「租約另訂」及第2條所定「場地借用
    契約另訂」，均屬獨立契約，故均另訂契約；但第3條與第
    4條所定「合作細節合約另訂」，僅涉及合作細節，數均未
    另訂合約，但不影響各該條文所約定合作之契約效力。
  (四)原告LED電子看板廣告目前之使用方式，是由原告自行與他
    公司接洽播放電影預告片或商業廣告片。
  (五)聲明：
    (1)被告應給付原告2100萬元及自95年6月14日起至清償日止
      按年利率5％計付利息。
    (2)願供擔保請准宣告假執行。
二被告答辯稱：
  (一)新世界大樓外牆LED電子看板廣告合作計畫，兩造雖於90年
    12月間曾有芻議，惜因原告事後未同意簽約，迄今未進行合
    作事項。
    (1)系爭協議書第3條末段明文約定「合作細節合約另訂」。
    (2)兩造協商後，原告於91年3月間提出「中央電影公司全彩
      LED顯示幕廣告契約書」，惜因原告事後另有考量，不同
      意簽約，迄今雙方並未進行上開LED電子看板廣告合作計
      畫，LED電子看板全部由原告保留支配使用，被告自無給
      付廣告費之給付義務。
  (二)系爭協議書第1條至第4條所稱契約，皆須再由兩造個別訂立
    契約始成立。其中第1條之租賃契約、第2條之借用契約均於
    系爭協議書簽立後再行簽訂。故有關兩造間電廣告看版之合
    作，亦須另簽訂合作契約始成立。
  (三)系爭協議書第3條因原告人事變更，就何謂最優惠價格未取
    得共識。協議之內容係由被告招攬廣告，但原告亦可自行招
    攬，造成兩造有競爭關係，對兩造均無好處，故未達成協議
    。關於保留至下年度累計使用，原告認為僅得保留一個年度
    ，被告認為應無限期累計，故雙方無法達成合意。兩造就合
    作條件既未能達成一致，則兩造間就電子看板之合作即無契
    約關係存在。原告請求被告給付，於法無據。
  (四)系爭LED電子看板迄今皆由原告自行管理使用，並向廣告託
    播者收取費用，更明兩造間並無契約關係存在。
  (五)聲明：
    (1)原告之訴及其假執行之聲請均駁回。
    (2)如受不利判決，願供擔保請准宣告免為假執行。
三兩造不爭執事項
  系爭電子看板使用自91年12月19日至今均由原告自行管理、接
  洽廣告及收費。
四兩造爭執要點及本院之判斷
  原告主張：被告應依系爭協議書第3條之約定給付91年至95年
  之LED電子看板廣告費共2100萬元等語，為被告所否認並答辯
  稱：兩造就LED電子看板廣告合作未達成合意，無契約關係存
  在，被告無給付廣告費之義務等語。兩造之爭執要點在於：兩
  造就LED電子看板廣告合作之意思是否已合致？經查：
  (一)按「當事人互相表示意思一致者，無論其為明示或默示，契
    約即為成立。」、「當事人對於必要之點，意思一致，而對
    於非必要之點，未經表示意思者，推定其契約為成立，關於
    該非必要之點，當事人意思不一致時，法院應依其事件之性
    質定之。」民法第153條定有明文。
  (二)系爭協議書第3條係約定：「LED電子看板廣告合作計劃：甲
    方（即原告）同意自民國91年元月起，提供LED電子看板廣
    告時段，以最優惠價格依牌價6折計，提供乙方（即被告）
    播放廣告，廣告費額度第1年雙方約定為新臺幣500萬元，其
    中乙方保證每年給付廣告費最低新台幣400萬元，甲方同意
    未使用之額度，保留至下年度累計使用。合作年限為第一階
    段期8年，（實際以LED使用壽命為準），未來雙方陸續提供
    合作計劃與機會，合作細節合約另訂。…」。其中就合作期
    間係自91年1月起算8年、合作內容係原告提供LED電子看板
    廣告時段由被告播放廣告、廣告費則係被告每年至少應給付
    400萬元，形式上固然已就雙方主要給付義務為約定，然而
    ，仍難認已下列必要之點達成意思合致：
    (1)關於播放廣告之價格如何計算，應屬廣告合作計劃必要之
      點。系爭協議書第3條雖約定「廣告費額度第1年定為500
      萬元，被告保證每年給付廣告費最低400萬元」，惟就廣
      告價格僅約定「以最優惠價格依牌價6折計」，則何謂最
      優惠價格？何謂牌價？被告在約定之廣告費額度中，得託
      播廣告之時段有無限制？各時段之價格如何？播放之廣告
      種類、數量有無限制？每支廣告之播放次數有無限制？均
      可能涉及廣告價格之計算，然未見系爭協議書第3條明文
      約定，自難認就該必要之點已達成合意。
    (2)關於廣告費應於何時給付，尤其是當年度託播廣告額不足
      400萬元部分應於何時給付廣告費？得否於下年度託播後
      再給付？亦應屬系爭廣告合作計劃必要之點，系爭協議書
      第3條未為約定，難認已達成合意。
    (3)關於當年度未使用之額度如何保留，涉及系爭協議書第3
      條約定之每年廣告費額度究竟有無執行可能性，亦應屬系
      爭廣告合作計劃必要之點。惟未使用之額度是否僅得保留
      至下一年度累計使用？抑或可不限年度保留累計使用？未
      據系爭協議書第3條為約定，亦難認就該必要之點已達成
      合意。
    (4)從而，兩造對於LED電子看板廣告合作計劃諸多必要之點
      既難認意思合致，即難認其契約成立。
  (三)參酌關於系爭協議書第1條之末約定「租約另訂」、第2條之
    末約定「場地借用契約另訂」，原告陳稱均另訂契約；另系
    爭協議書第4條之末約定「合作細節合約另訂」，被告陳稱
    ：該條迄今未另訂合約，亦未據兩造履行等語，為原告所不
    爭執。可知系爭協議書第3條之末約定「合作細節合約另訂
    」，依兩造協議之真意，亦有另訂合約之必要，否則無從履
    行。則在另訂合約之前，難認兩造就系爭協議書第3條之LED
    電子看板廣告合作計劃已意思合致而成立契約。
  (四)兩造間既難認已就系爭協議書第3條所稱之LED電子看板廣告
    合作計劃成立契約，則原告請求被告依該條規定給付廣告費
    ，並無理由。
五綜上所述，原告依系爭協議書第3條之約定，請求被告給付廣
  告費2100萬元及其利息，並無理由，不應准許；原告之訴既不
  應准許，其假執行之聲請即失所依據，應併予駁回。
六本件事證業已明確，兩造其餘主張陳述及所提之證據，經本院
  審酌後，認均不足以影響本判決之結果，均毋庸再予論述，附
  此敘明。
七據上論結，原告之訴為無理由，依民事訴訟法第78條，判決如
  主文。
中　　華　　民　　國　　96　　年　　  3　　月　　7　　日
                  民事第四庭  法  官  林玲玉
以上正本係照原本作成。
如對本判決上訴，須於判決送達後20日內向本院提出上訴狀。
中　　華　　民　　國　　96　　年　　  3　　月　　7　　日
                              書記官  江虹儀
